臺灣高等法院刑事判決
108年度侵上訴字第210號
上  訴  人  
即  被  告  彭建達


選任辯護人  李文中律師
            李則亞律師
            周致廷律師
上列上訴人因妨害性自主案件，不服臺灣新北地方法院107年度
侵訴字第125號，中華民國108年4月25日第一審判決（起訴案號
：臺灣新北地方檢察署107年度偵字第3706號），提起上訴，本
院判決如下：
    主  文
原判決撤銷。
丙○○無罪。
    理  由
壹、程序部分：
    按性侵害犯罪防治法所稱性侵害犯罪，係指觸犯刑法第221
    條至第227條、第228條、第229條、第332條第2項第2款、第
    334條第2項第2款、第348條第2項第1款及其特別法之罪；又
    行政機關、司法機關及軍法機關所製作必須公示之文書，不
    得揭露被害人之姓名、出生年月日、住居所及其他足資識別
    被害人身分之資訊，性侵害犯罪防治法第2條第1項、第12條
    第2項分別定有明文。另性侵害犯罪防治法第12條所定其他
    足資識別被害人身分之資訊，包括被害人照片或影像、聲音
    、住址、親屬姓名或其關係、就讀學校與班級或工作場所等
    個人基本資料，性侵害犯罪防治法施行細則第6條亦有明定
    。查本件上訴人即被告丙○○既因觸犯刑法第222條第1項第4
    款之加重強制性交罪，經檢察官提起公訴，核與性侵害犯罪
    防治法第2條第1項規定之性侵害犯罪定義相符，因本院所製
    作之本案判決係屬必須公示之文書，為避免本案被害人身分
    遭揭露，依上開規定，對於本案告訴人即被害人、其友人林
    ○○、其男友高○○之姓名、年籍資料等足資識別身分之資訊，
    均予以隱匿並註明參照卷內事證，合先敘明。
貳、實體部分：
一、公訴意旨略以：被告丙○○與告訴人即代號0000000000號女子
    （真實姓名年籍詳卷，下稱甲 ）為普通朋友，於民國106年
    10月17日下午2時許，2人前往新北市○○區鎮○街00號好樂迪K
    TV店唱歌，詎被告明知氟硝西泮（即Flunitrazepam，下稱F
    M2）為苯二氮平類藥物，乃作用快之短效型安眠鎮靜劑、中
    樞神經抑制劑，於服用後有昏睡、鎮靜作用，並有嗜眠、肌
    無力、運動失調、眩暈、頭痛、精神混亂及抑鬱等副作用，
    屬毒品危害防制條例第三級毒品及管制藥品管理條例第三級
    管制藥品，不得以欺瞞或其它非法之方式使人施用，竟基於
    以欺瞞之方式使人施用第三級毒品及以藥劑犯強制性交之犯
    意，在上開KTV店內，趁甲 不備讓其服用含有FM2藥丸1顆，
    待甲 食用後意識不清，於同日晚間7時13分許，駕駛其所有
    車牌號碼000-0000號自用小客車，將甲 帶往位於新北市○○
    區○○街00號「青青汽車旅館」601室內，並褪去甲 之褲子，
    趁甲 藥效發作意識不清無力抗拒之際，將陰莖插入甲 之陰
    道內性侵得逞。嗣甲 醒來查覺有異，遂於同月19日前往行
    天宮醫療志業醫療財團法人恩主公醫院（下稱恩主公醫院）
    採集血液、尿液檢驗，結果呈FM2陽性反應。因認被告涉犯
    刑法第222條第1項第4款之加重強制性交罪嫌及毒品危害防
    制條例第6條第3項之非法使人施用第三級毒品罪嫌。
二、按犯罪事實應依證據認定之，無證據不得認定犯罪事實；不
    能證明被告犯罪者，應諭知無罪之判決，刑事訴訟法第154
    條第2項、第301條第1項分別定有明文。次按事實之認定，
    應憑證據，如未能發現相當證據，或證據不足以證明，自不
    能以推測或擬制之方法，以為裁判基礎。且刑事訴訟上證明
    之資料，無論其為直接證據或間接證據，均須達於通常一般
    人均不致於有所懷疑，而得確信其為真實之程度，始得據為
    有罪之認定，若其關於被告是否犯罪之證明未能達此程度，
    而有合理性懷疑之存在，致使無從形成有罪之確信，根據「
    罪證有疑，利於被告」之證據法則，即不得遽為不利於被告
    之認定。又性侵害犯罪態樣複雜多端，且通常具有高度隱密
    性，若案發當時僅有被告與被害人2人在場，事後常有各執
    一詞，而有難辨真偽之情形。事實審法院為發現真實，以維
    護被告之正當利益，對於被害人之陳述是否可信，自應詳加
    調查，除應就卷內相關證據資料細心剖析勾稽，以究明被害
    人之陳述是否合於情理以外，尤應調查其他相關佐證，以查
    明其陳述是否確與事實相符。亦即被害人之陳述，不得作為
    有罪判決之唯一證據，仍須有補強證據以保障其憑信性，證
    明確與事實相符，始得採為被告論罪科刑之基礎，不能單憑
    被害人片面之陳述，遽對被告論罪科刑（最高法院102年度
    台上字第299號、105年度台上字第1331號判決意旨參照）。
    是性侵害案件之被害人就被害經過之陳述，除須無瑕疵可指
    ，且須就其他方面調查與事實相符，亦即仍應調查其他補強
    證據以擔保其指證、陳述確有相當之真實性，而為通常一般
    人均不致有所懷疑者，始得採為論罪科刑之依據，非謂被害
    人已踐行人證之調查程序，即得恝置其他補強證據不論，逕
    以其指證、陳述作為有罪判決之唯一證據（最高法院95年度
    台上字第6017號判決同此意旨參照）。
三、公訴意旨認被告涉犯前開加重強制性交及非法使人施用第三
    級毒品等罪嫌，無非係以：被告於警詢及偵查中之供述、證
    人甲 於警詢及偵查中之證述、證人乙○○於警詢中之證述、
    被告於乙○○診所之病歷資料、性侵害案件藥物鑑驗血尿液檢
    體監管紀錄表、臺北榮民總醫院臨床毒物與職業醫學科106
    年11月15日檢驗報告、被告與甲 LINE訊息截圖、好樂迪KTV
    店內監視錄影畫面、青青汽車旅館日報表、車輛詳細資料報
    表，為其論據。訊據被告固坦承與甲 相約至KTV唱歌，甲 
    於KTV包廂內有服用其因失眠就醫而取得之安眠藥，2人嗣後
    離去，其有駕車載同甲 前往上址汽車旅館601室內，嗣以陰
    莖插入甲 陰道內為性交行為等情，惟堅決否認有何非法使
    人施用第三級毒品及強制性交之犯行，辯稱：我在KTV包廂
    內要拿手機，所攜帶醫生開的安眠藥從褲子口袋掉出，甲 
    詢問何物，我回答是幫助睡眠的藥，但若吃了沒有立刻睡，
    就沒藥效，但會感覺茫茫，有問甲 嘗試與否，甲 就向我拿
    去服下。之後甲 說心情不好，問我可否陪她，我答應，甲 
    就說要去汽車旅館，並無意識不清，離開KTV時還可自己走
    路，我不是那裡人，路不熟，到汽車旅館還是甲 引路。到
    房間後，甲 同意與我性交，過程中我發現甲 生理期，還要
    求停止，甲 並沒有意識不清，是意識清醒。後來我們還在
    床上聊天，甲 的行動電話一直響，她都沒接，我就把電話
    拿給她，是甲 男友打來，甲 跟她男友說是跟別的女生在一
    起，但她男友不相信，掛斷電話，之後她男友再打視訊電話
    過來，發現枕頭上汽車旅館字樣，很生氣並掛斷電話，甲 
    要求我開車載她去友人林○○住處，並與林○○討論要如何瞞騙
    其男友等語。　　
四、經查：
  ㈠被告與甲 相約唱歌，2人至上址KTV包廂內唱歌，過程中甲 
    有服用被告因失眠就醫而取得的安眠藥，嗣後2人離去，被
    告駕車搭載甲 前往上址汽車旅館601室內，嗣以其陰莖插入
    甲 陰道內為性交之事實，業據被告供承在卷，並經證人甲 
    （見原審卷第150至159頁）、被告取得安眠藥之診所醫師即
    證人乙○○（見本院卷第235、239至240頁）證述明確，復有
    被告與甲 LINE對話訊息截圖（不公開偵卷第24至27頁）、
    乙○○診所107年1月8日、17日開立之被告診斷證明書、病歷
    資料（見偵卷第95至96、135至137頁）、青青汽車旅館日報
    表、車輛詳細資料報表（見偵卷第35至37頁）在卷可參。又
    甲 於案發後2日即同年月19日，前往醫院接受性侵害案件驗
    傷診斷並採集尿液檢體，其尿液經送驗結果，檢出Flunitra
    zepam氟硝西泮（俗稱FM2）之代謝物7-Aminoflunitrazepam
    成分；其陰道深部棉棒經直接萃取DNA檢測，檢出混合型別
    ，亦有臺北榮民總醫院臨床毒物與職業醫學科檢驗報告、恩
    主公醫院受理疑似性侵害事件驗傷診斷書（不公開偵卷第5
    、9至11頁）、台灣檢驗科技股份有限公司濫用藥物實驗室1
    07年1月24日濫用藥物檢驗報告（見偵卷第109頁）、內政部
    警政署刑事警察局107年1月22日鑑定書（見偵卷第107頁）
    在卷可憑，以上事實，均堪認定。是本案續應審究者，乃被
    告是否違反甲 意願或利用其不知或不能抗拒而與之性交。
  ㈡觀之甲 指證情節略為：
    ⒈關於服用安眠藥部分：
      ⑴警詢（106年11月21日）時證稱：至警局作筆錄是因為我
        有驗出FM2的毒品反應，因為我不是自己服用，懷疑是
        被人下藥性侵。我與被告下午2、3點進入KTV，我不記
        得幾點離開，我離開時並無意識等語（見偵卷第18至19
        頁）。
　　　⑵偵查（107年2月2日）時證稱：我與被告17日下午2、3點
        至KTV唱歌，但我不知何時離開，我離開前已經沒有意
        識，停留多久我沒有記憶。尿液檢驗結果出來後，我問
        被告，他說不知道是FM2，是幫助睡眠的，是在旅館內
        他準備要吃時，我跟他要的等語（見偵卷第67至68頁）
        。
　　　⑶原審（108年2月21日）時證稱：我跟被告去好樂迪唱歌
        ，印象中被告口袋有藥包掉出來，我問被告那是什麼東
        西，他說是助眠劑。我有問被告為何要吃，問完我就去
        上廁所，沒多久就離開好樂迪，後面的印象不太記得。
        我覺得吃下FM2是被加在酒裡。但我沒看到被告有將FM2
        加在酒裡。我沒印象如何走出去的，也沒有印象有四肢
        無力的狀況等語（見原審卷第153至155頁）。
　　　　是以甲 就當天是在好樂廸KTV或旅館房間內得知被告持
        有安眠藥物，及其有無主動向被告索取服用，前後指述
        明顯不符。而此事實並非發生在甲 服用藥物之後，亦
        難認係藥物作用所致，因認其指述確有瑕疵。 　　
　　⒉關於甲 接聽男友電話之後： 
      ⑴警詢（106年11月21日）時證稱：我醒來時就已經在旅館
        房內，我清醒前隱約聽到電話響了好幾通，但我意識不
        清，感覺很模糊，一開始都沒有接到，直到我接到時，
        是我男友打來的視訊電話，當時他看到我問說，妳是不
        是沒穿衣服？我才驚覺自己衣衫不整，但我當時意識尚
        未恢復，怎麼穿回衣服也記不得。我遭性侵時完全無意
        識，不知被告的情況如何。最後因為很慌張，我聯絡住
        附近的朋友林○○，請被告載我去找林○○，被告載我到林
        ○○家後就離開了等語（見偵卷第19頁）。
　　　⑵偵查（107年2月2日）時證稱：開始有記憶是因為我男友
        打了非常多的電話給我，很多次後我才有接起來，我男
        友打視訊電話給我，我看見我上半身赤裸有點嚇到，我
        男友跟我說，我對他胡言亂語，但我全都沒印象，連我
        衣服如何穿好也沒印象。醒來被告還在，但我急著找我
        女性友人，所以我什麼都沒有問。被告載我到我女性友
        人家中，我朋友看我不太正常的樣子。我醒來被告還在
        ，但我急著找我女性友人，所以我什麼都沒有問。被告
        載我到我女性友人家中，我朋友看我不太正常的樣子等
        語（見偵卷第67至68頁）。　　　　
　　　⑶原審（108年2月21日）時證稱：我有印象是在汽車旅館
        接到我男友視訊電話，印象中我躺在床上，我先驚覺怎
        麼會在汽車旅館，然後在意識模糊狀況下，怎麼接了男
        友的視訊電話，之後動作沒有很清楚，但印象中就是要
        趕快離開。電話中沒有跟我男友說發生何事，印象中我
        想掩蓋，我跟男友說跟朋友在汽車旅館，是跟一群人，
        不是單獨。我男友叫我不要說謊，不要騙他，他好像有
        看到汽車旅館枕頭上的標誌，他覺得我不是一群人。因
        為當時我印象模糊，整個胡言亂語。只記得我男友很氣
        憤，然後我掛他電話。印象中我好像有跟被告說我怎麼
        會在這裡，我接了我男友的視訊電話，我男友知道了怎
        麼辦。我記得跟被告說我要離開。在汽車旅館內我有跟
        我朋友林○○聯絡，說要去找她。我請被告載我去找林○○
        。我記得在林○○她家樓下講話，被告有在場，但不知何
        時離開，我跟林○○說不知道為什麼我在汽車旅館，現在
        被我男友知道了，我不記得她回答的內容。被告不知道
        林○○的家，是我指路給被告知道等語（見原審卷第158
        至159、163頁）。
　　    然依青青汽車旅館日報表記載，被告與甲 在晚間7時13
        分登記進房、8時25分退房（見偵卷第35頁），準此，
        甲 是否可能在前述約1個小時之時間內，由因藥物作用
        而不醒人事之狀態，清醒至接聽電話、聯絡友人，並引
        導被告至其友人住處，亦非無疑。
　㈢詰之證人即甲 友人林○○與甲 男友高○○雖均證稱甲 當日若干
    異常之處，惟綜觀彼等所述與甲 見面、對話情形如下：
　  ⒈證人林○○雖指甲 當日與其通話時「我問她的時候，她有點
      文不對題」、「（問：可否舉例說明？）我說妳已經在汽
      車旅館怎麼會接電話，她也說不清楚」、「她說她跟被告
      去唱歌，唱完歌之後就在那邊了」、「（問：你有無在電
      話裡問她有無跟被告發生性行為？）甲 只說她剛好生理
      期來，沒有回答太多」（見原審卷第166頁）。然亦證指
      甲 當天先以電話聯絡，表示要討論遭男友發現甲 與被告
      同在汽車旅館之事；嗣經林○○當面詢問過程時，甲 稱自
      己向男友所為說詞反覆，「一下說是去找朋友，一下說是
      去找我（林○○）， 甲 說男友問她是哪間汽車旅館，他一
      下說三峽，一下說樹林」；另在被告離去之前，甲 尚與
      被告及林○○三人還討論到要向甲 男友謊稱共6人前往汽車
      旅館喝酒聊天，但因慮及彼等所述友人距離太遠，且林○○
      有小孩，也不太可能隨其等外出喝酒，因而作罷等語（見
      原審卷第167至168頁）。是依證人林○○所指：甲 在汽車
      旅館時，即已明確告知聯絡見面事由，並知悉自己在接聽
      男友電話時說詞反覆致生疑竇，見面後尚試圖聯合被告編
      造搪塞男友之說詞等節，足見甲 當時對於自身處境與外
      在環境具有相當之認識與判斷能力。至於甲 未正面回答
      林○○關於為何隨同被告前往汽車旅館、為何發生在旅館接
      聽男友電話、是否與被告發生性關係等節，因涉及感情與
      行為爭議，縱使其回答內容「文不對題」，參諸甲 上開
      行為表現，亦難排除迴避遮掩可能，自難遽為甲 意識不
      清之認定。
　　⒉證人高○○固指其當日與甲 視訊方式通話時，出現畫面晃動
      、言語支支吾吾，此後即未再接聽電話；俟彼等見面後，
      甲 就其追問如何前往旅館、何時與何人同往及相關經過
      等語，均表示不知道，翌日復主動前往高○○住處，表示僅
      與被告喝了6瓶啤酒，未超出甲 酒量，不知發生何事等語
      （見原審卷第174、176至179頁）。然亦指述甲 當日先在
      電話中表示自己是與女性友人林○○在一起，但因高○○不相
      信甲 說詞，始改以視訊通話，並在高○○看到畫面中出現
      旅館標誌，而追問甲 是與何人同在旅館後，開始支吾其
      詞，甲 嗣並掛斷電話，未再接聽；其後，在林○○住處附
      近與甲 見面後，甲 僅稱自己因當下慌張，要趕快穿好衣
      服去林○○家，所以沒有接聽後續電話云云（見原審卷第17
      4至175、177頁）。細繹高○○所述當日與甲 通話及互動之
      行為反應而言，甲 除未具體回答與被告獨處之相關問題
      外，未見意識異常之處，甚至在與高○○對話之初，尚編造
      與客觀情節不符之說詞，企圖掩飾搪塞，益見甲 在旅館
      接聽高○○電話時，已正確認知並試圖處理其與男友間可能
      發生之紛爭，未見意識模糊異常之處。　　
　　⒊綜觀證人林○○、高○○前開指證，甲 當日除迴避其與被告前
      往旅館之問題外，均可適切理解、判斷並設法避免高○○之
      質疑，核與甲 陳稱其意識狀態不清云云難謂相符，自不
      足以補強甲 所為不利被告之證述。
　㈣再依被告與甲 離開上址KTV之經過，其2人於案發當日晚間6
    時42分許離開KTV行經櫃檯時，甲 可正常行走，步伐自然，
    並無身體搖晃或步伐不穩之情形，一開始甲 走在被告右後
    側，以左手搭著被告左肩，經過櫃檯之後，甲 行走在被告
    後方，並將另一手亦搭向被告的右肩，形成雙手搭肩走在被
    告後方之情形，有原審勘驗筆錄、翻拍照片與該店內監視錄
    影畫面可憑（見原審卷第83、87至95頁，偵卷第47至48頁）
    ，不論甲 與被告之關係或平時行走之肢體狀態為何，依上
    開客觀事證，甲 神色及肢體狀態自若，並無意識不清、四
    肢無力、無法行走、需人攙扶等異常狀態，核與甲 指稱不
    太記得離開KTV後的事情，沒有印象怎麼走出去等情（見原
    審卷第153至154頁），並不相符，亦不足以補強甲 指證被
    告下藥性侵犯罪之真實性。　　
　㈤又甲 所服用被告因失眠就醫而取得的安眠藥為氟硝西泮（即
    Flunitrazepam），其中文藥名為服爾眠，出產藥廠為臺灣
    瑞士藥廠，業據證人乙○○證述明確在卷（見本院卷第235、2
    39頁），復經本院函詢瑞士藥廠股份有限公司關於服爾眠之
    主要作用、副作用、最高血漿濃度可維持多久、與啤酒併用
    後對以上條件有何影響等情？據該公司函覆稱：1.主要作用
    ：針對失眠。2.副作用（瑞士仿單）：2.1依賴性：連續大
    量使用有藥物依賴性之現象，所以須充分觀察，慎重投藥，
    不可超量，又如投給大劑量或連續使用期間，有時會引起痙
    攣，發抖、不眠、不安幻覺及妄想等症狀，因此要中止用藥
    須緩慢減量，以策安全。2.2精神、神經系：⑴精神分裂病等
    之精神障礙者，偶爾有刺激興奮、錯亂之情況發生，⑵藥物
    催眠期間所發生的事無法記憶，⑶睡意、腳步不穩、頭重、
    頭暈、頭痛、不安感、頭腦痴呆、動作緩慢、耳鳴、記憶力
    退化、不快感偶爾有之，並罕有著急感等。……4.最高血漿濃
    度可維持多久：其最高之血漿濃度可持續1-1.5小時（瑞士
    仿單）。……當與酒精併服時，可能加強鎮靜和藥物的副作用
    ，且也會加強本藥品之作用，有該公司109年1月10日109瑞
    藥處字第200110101號函在卷可參（見本院卷第267至269頁
    ）。然有關上開藥物實際對於服用者在體內濃度之影響，則
    受到使用藥物的時機、用藥劑量、個人對藥物的耐受程度、
    是否長期使用該藥物或相同藥理作用之藥物、是否併用酒精
    或其他類似作用之物質、個人對藥物的吸收與代謝速率、使
    用其他藥物可能造成的交互作用、是否有肝臟或腎臟功能異
    常等多項因素影響。宜參照藥物使用人當時之精神狀態、就
    醫當時之病歷紀錄等資料綜合參酌，則有受理檢驗甲 血液
    、尿液檢體之臺北榮民總醫院108年12月17日北總內字第108
    0006930號函在卷可憑（見本院卷第265頁）。參以曾任醫院
    藥局藥師並依醫囑開立服爾眠予病患之藥師即證人丁○○於本
    院審理中證稱：服爾眠是管制藥品第三級，作用效果較強，
    通常服用後20分鐘內會產生藥效，服用者會呈現昏睡狀態，
    常見作用期間在6到12小時，藥效消失時間看每個人代謝而
    定。仿單記載的副作用，是在藥物研發過程中的臨床實驗階
    段，有任何曾經發生讓病人不舒服的狀況，都會列在上面，
    發生機率不一定很高，有些可能只有1-2%。若藥效真有產生
    ，服藥者無法主動完成一些事情，像走路這些應不太可能。
    藥效沒退的話，基本上呈現昏睡狀態，沒辦法對談。藥效發
    揮到藥效結束這段期間，也沒辦法做指路或獨力完成事情的
    動作。若是短期喝酒併服，兩者會有加乘作用。若有長期飲
    酒併服，一些文獻記載會有交叉的藥物耐受性，會有怎樣效
    果，我不確定。「藥物催眠期間，發生的事情沒辦法記憶」
    有文獻記載其機率範圍從1%-60%，但我遇到個案中的機率約
    60%-70%。藥效只要超過大腦的閾值，作用情況都是一樣。
    如果肝臟代謝強度較高，有可能不容易達到閾值，就不會產
    生昏睡這種情況等語（見本院卷第426至436頁），並提供相
    關外國文獻資料供參（見本院卷第447至463頁）。是以甲 
    酒量甚佳，可喝兩手（一手為6罐易開罐）啤酒酒量，業據
    證人高○○證述明確（見原審卷第179頁），甲 於警詢時復指
    稱於10月17日17時左右，在好樂迪KTV服用上開藥物等語（
    見偵卷第28頁），然甲 卻能於同日晚間6時42分許自行行走
    離開KTV，又能於同日晚間7時13分進入汽車旅館房間後至同
    日晚間8時25分離去前（青青汽車旅館日報表及車輛詳細資
    料報表，見偵卷第35至37頁），在房間內接聽其男友電話，
    並於其男友發現枕頭上有摩鐵標誌有異前而與之對話正常，
    復能於同日晚間8時25分離去汽車旅館後，為被告指路至其
    友人林○○住處，更能與其友人林○○見面後談論要如何回應男
    友，業如前述，是依甲 於上述各時點呈現之客觀情狀，顯
    難認其飲用啤酒併服用上開服爾眠後，該藥物針對失眠之主
    要作用或發生的事無法記憶或記憶退化等副作用在其身上發
    揮藥效。因認甲 指證被告下藥使其昏睡進而性侵等節，顯
    有諸多疑義而難以採信。
　㈥安眠藥物屬管制藥品，其成分為何，除具醫藥專業背景之醫
    師或藥劑師或醫藥教育研究試驗人員得以知悉外，實難苛令
    一般人均得以知悉各該管制藥品是否同有毒品成分或有預見
    之可能性。被告於原審時雖曾供稱：醫生有說藥的名字是FM
    2，說是比較強的安眠藥等語，然其亦供稱：拿給甲 時，我
    不知道是FM2，我只知道是安眠藥，我那時候不知道它的學
    名稱呼等語（見原審卷第214頁），參以被告提出前開107年
    1月17日診斷證明書上所附便條紙以手寫方式記載「FM2」及
    「1月8日」字樣，並加蓋乙○○診所戳章（見偵卷第96頁），
    則被告所稱醫生有說藥的名字是FM2等語，當係指案發後、
    上開診所開立診斷證明書之107年1月8日，醫師始向其說明
    所開立之藥物名稱為FM2。再以被告自承研究所肄業，然係
    從事企管顧問（見本院卷第516頁），是依被告之教育程度
    與從事工作之性質，亦難認與醫療或醫藥專業有何關聯，則
    被告應非當然知悉、或可預見上開安眠藥物含有第三級毒品
    成分，而以欺瞞方法或趁甲 不備使之服用，且甲 指證被告
    下藥使其昏睡進而性侵等節，既有諸多疑義而難以採信，亦
    如前述，自難認被告所為該當毒品危害防制條例第6條第3項
    以欺瞞或其他非法方式使甲 施用毒品之直接故意或不確定
    故意。
  ㈦至於甲 在106年12月27日傳訊向被告表示並無自願，其睡眠
    很好，不可能跟被告拿藥來吃，且事情發生是在其失去意識
    進行，固有LINE對話訊息截圖可參（見偵卷第73至77頁，不
    公開偵卷第27至42頁），然此部分屬甲 於106年11月21日至
    警局對被告提起告訴後（見偵卷第17至18頁）所為之單方片
    面指訴，是否可信，已非無疑。況甲 指證被告下藥使其昏
    睡進而性侵等節，既有諸多疑義而難以採信，均如前述，是
    前開對話訊息截圖亦不足以補強甲 指證被告下藥性侵犯罪
    之真實性。此外，公訴意旨所舉被告於乙○○診所之病歷資料
    、性侵害案件藥物鑑驗血尿液檢體監管紀錄表、臺北榮民總
    醫院臨床毒物與職業醫學科106年11月15日檢驗報告、被告
    與甲 LINE訊息截圖、好樂迪KTV店內監視錄影畫面、青青汽
    車旅館日報表、車輛詳細資料報表等證據，皆經本院析述如
    前，亦均不足以補強甲 指證被告下藥性侵犯罪之真實性。
五、綜上所述，本案依公訴意旨所指證據，並未達於通常一般人
    均不致有所懷疑，而得確信被告涉犯前開加重強制性交及施
    用第三級毒品等犯行之程度。此外，復查無其他積極證據足
    資證明被告涉有公訴意旨所指犯行，即不能說服本院形成被
    告有罪之確信。揆諸首揭說明，自屬不能證明被告犯罪。原
    審未詳究實情，以被告有對甲 為前開犯行，遽予論罪科刑
    ，尚有未洽，被告上訴執此指摘原判決不當，為有理由，應
    由本院將原判決撤銷，依法為被告無罪之諭知。
據上論斷，應依刑事訴訟法第369條第1項前段、第364條，第301
本案經檢察官滕治平到庭執行職務。
中　　華　　民　　國　　109 　年　　6 　　月　　3 　　日
　              　刑事第六庭    審判長法　官  劉方慈
                                      法　官  許曉微
                                      法　官  林家賢
以上正本證明與原本無異。
檢察官如不服本判決，應於收受送達後20日內向本院提出上訴書
狀，其未敘述上訴之理由者並得於提起上訴後20日內向本院補提
理由書（均須按他造當事人之人數附繕本）「切勿逕送上級法院
」。
                                      書記官  謝文傑
中　　華　　民　　國　　109 　年　　6 　　月　　3 　　日